最　高　行　政　法　院　判　決
　　　　　　　　　　　　　94年度判字第00223號
上　訴　人　乙○○
被 上訴 人　臺北市政府教育局
代　表　人　甲○○
上列當事人間因級俸事件，上訴人對於中華民國92年5月30日臺
北高等行政法院91年度訴字第3771號判決，提起上訴。本院判
決如下：
　　主  文
上訴駁回。
上訴審訴訟費用由上訴人負擔。
　　理  由
本件上訴人主張：（一）上訴人曾於74年7月1日至75年12月15日
任職臺北市政府勞工局職業訓練中心聘用六等助理訓練師，於75
年12月15日至88年7月31日轉任行政院勞工委員會職業訓練局中
區職業訓練中心助理訓練師（以下簡稱勞委會職訓師），並於88
年8月1日起轉任臺北市立大安國民中學（以下簡稱大安國中）教
師，大安國中以88年9月15日北市安人字第2135號薪通知書，
以上訴人起薪額為180薪點，採計上訴人於勞委會職訓師與其
教師職務等級相當，且服務成績優良之年資共10年（77年7月1日
至87年7月1日），先行核定上訴人之薪額為310薪點，向被上
訴人申請核備獲准。嗣上訴人於擔任勞委會職訓師期間，自87學
年度起即在臺北科技大學技術及職業教育研究所碩士班進修，並
於90年6月取得碩士學位後申請改，被上訴人以91年2月15日北
市教人字第091308381100號書函復知大安國中，上訴人擔任勞委
會職訓師期間自87學年度起進修研究所碩士學位之年資應予扣除
，並依該校所報共採計11年年資提11級核450元，自90年8月
1日起生效。大安國中依上開核定函，以91年2月23日北市安人字
第09130062700號薪通知書核定上訴人薪額為450元，自90年8
月1日起生效。惟上訴人於88年8月1日轉任大安國中服務，90年6
月因取得較高學歷 (臺北科技大學碩士學位)，被上訴人自245元
起，並採計其11年服務年資，提11級，核450元，而未採
計上訴人於74年7月1日至77年7月31日共3年期間任職於臺北市職
業訓練中心及勞委會職訓師所低於教師職務薪級（180元）之
服務年資，及扣除上訴人進修期間（自87年9月起至89年7月31日
止共2年）之服務年資。上訴人對被上訴人91年2月15日北市教人
字第09130838100號書函不服，循序提起訴願、行政訴訟遞遭原
審判決駁回。(二)原審判決認上訴人74年7月1日至77年7月21日
共計3年1個月年資屬於「職務等級不相當」年資，完全失焦上訴
人的資格背景和暴露政府機關採計提薪年資法令不全、遺誤
及漠視法令公平性的表現。蓋法令不周之處，應顧及法令規定的
延續，更應以當事人權益優先為重，臺北市職訓中心對職業訓練
師的銓備查進度遠落後於中區職訓中心辦理完成時間，中區職
訓中心更以上訴人在臺北市職訓中心轉任中區職訓中心當年度作
為法令規定不周的犧牲，實非妥適。(四)中等學校教師資格以登
記為準，上訴人於73年6月取得國立臺灣教育學院教育學士學位
之日即取得任教中等學校合格教師資格，非如原審判決所稱於88
年8月1日取得工藝科合格教師資格，是日僅為上訴人先任教職訓
中心後轉任中等學校登記資格而已，即應同公立學校教職員薪
標準表說明4規定，此處所稱服務年資即為職業訓練師與學校教
師年資相互採計及待遇比照辦法第4條所稱的「專任教學年資」
，上訴人服務於職訓中心期間皆屬「專任教學年資」，被上訴人
即不應枉顧上訴人的權益，以教育部85年7月27日台人(一)第85051
179號函釋說明5認定為職務等級不相當，不予辦理提和上訴人
函請臺北市政府教育局釋疑職前年資，經轉請教育部重申規定的
88年12月14日台人(一)字第88155651號，89年7月21日台人(一)字第
89093641號書函釋疑為判斷依據。(三)至被上訴人宣稱上訴人任
職職訓中心薪級起為16O元，依據教育部函釋第2項職業訓練師
與學校所聘級別依各該規定自有「不同薪標準」但是第3項卻
稱訓練師與學校教師「薪級結構相同」；而類似上訴人背景先例
，都取得上訴人訴求採計這些爭議的年資。故對上訴人而言，不
採計這3年年資何其無辜，在法令之前的公平性何在，為此，請
廢棄原審判決並撤銷訴願決定及原處分等語。
被上訴人未提出上訴答辯狀，於原審則以：依公立學校教職員
薪辦法第2條及公立學校教職員薪標準表說明4規定，及公立學
校教職員薪標準表內所訂薪級27級之起標準，如上訴人於74
年7月1日自臺灣教育學院畢業取得教育學士學位後，即任公立學
校教師，應自180元起；惟上訴人自74年7月1日自臺灣教育學
院畢業取得教育學士學位後，即應聘臺北市政府社會局職業訓練
中心（今改隸勞工局）及勞委會職訓師職務至88年7月31日，並
依「職業訓練師與學校教師年資相互採計及待遇比照辦法」第5
條附表政府機關及公立學校設立之職業訓練機構職業訓練師薪級
表所訂薪級自15級160元起。故其76學年度成績考核晉為180
元後之年資，始得依「職業訓練師與學校教師年資相互採計及待
遇比照辦法」第4條規定採計為與教師職務等級相當之年資，並
依教育部85年7月27日台人(一)字第85051179號函說明3及說明5
：「現職教師如有未經採計提之年資，其低於目前所薪級者
，應認定為『職務等級不相當』，不得依上開規定辦理提。」
，復依教育部91年1月25日台人(一)字第90160578號書函釋示，
應依『公立學校教職員薪標準表說明』4、5規定辦理。被上訴
人依上述規定採計上訴人77學年度（77年8月1日）至89學年度（
90年7月31日）止，任職於勞委會職訓師時與教師職務所薪級
等級相當之服務10年年資，以及上訴人89學年度任大安國中1年
年資，共計11年，提11級；而未採計上訴人74年7月1日至77年
7月31日共3年期間任職於臺北市政府勞工局職業訓練中心及勞委
會職訓師所低於教師職務薪級之服務年資，並扣除87年9月至8
9年7月31日共2年進修期間之服務年資後，以取得較高學歷後改
之薪級應為450元，自90年8月1日起生效，並計資至89學年度
止，並無違誤等語資為抗辯。
原審斟酌全辯論意旨及調查證據之結果，以：（一）按職業訓練
師與學校教師年資相互採計及待遇比照辦法第2條第1項、第4條
規定，經甄審合格之職業訓練師具有教師資格者，於轉任學校教
師時，其甄審合格後在職業訓練機構之專任教學年資，由教育主
管機關予以採計；職業訓練師或學校教師在職業訓練主管機關立
案職業訓練機構或教育主管機關立案學校之專任教學年資，得相
互採計提薪級，前項採計以具有所轉任教師或職業訓練師資格
後之專任教學年資為限，並扣除職業訓練師甄選遴聘辦法所定基
本年資後，每滿1年提1級，以至本職最高薪級為限。（二）
有關教師職前年資如與教師職務職級相當且服務成績優良者，均
得按年採計，此亦包含教師職前曾任之職業訓練師年資，惟現職
教師如有未經採計提之年資，其低於目前所薪級者，則有下
列教育部85年7月27日台人(一)字第85051179號、89年7月31日台人
(一)字第89093641號、91年1月25日台人(二)字第90160578號等函釋
應認定為「職務等級不相當」，不得辦理提。（三）為使現職
教師如有未經採計提之年資，與現職職等相當、性質相近者亦
得予採計提俸級，上開函釋係為上開目的所作之細節性技術性
之函釋，應非法律保留之範疇，自得予以援用。則依上開規定，
職業訓練師轉任學校教師後，即應按教師之薪標準以學歷起
，其職前年資如與教師現職職務等級相當且服務成績優良者，始
予按年採計提薪級。現職教師如有未經採計提之年資，其低
於目前所薪級者，應認定為『職務等級不相當』，不得依上開
規定辦理提。蓋以所任職務職等本較得提或核計加級之曾任
職務為高者，原無提或加級之必要，是以上引函釋以，職前年
資如與教師現職職務等級相當始得提，並無違誤。上訴人主張
：應依「職業訓練法」第25條及「職業訓練師與學校教師年資相
互採計及待遇比照辦法」第2條規定，採計上訴人應予提的系
爭3年專任教學年資云云，顯係誤解提之真正目的涵義，自不
足採。（四）上訴人又以職業訓練師薪級表與教師薪級表顯有不
對稱相當，主張其74年7月1日至75年12月15日服務於臺北市政府
勞工局職業訓練中心聘用6等助理訓練師年資及75年12月15日至7
7年7月31日任職於行政院勞委會中區職訓局期間依「職業訓練師
與學校教師年資相互採計及待遇比照辦法」之規定所薪級170
元之年資，應與教師職務等級相當，應再予採計系爭3年年資云
 云。惟查中小學教師依「公立學校教師職員薪辦法」之規定
係按學歷薪，職業訓練師則按「職業訓練師與學校教師年資相
互採計及待遇比照辦法」之規定起，二者薪標準不同。職業
訓練師轉任學校教師後，即應按教師之薪標準以學歷起，其
職前年資如與教師現職職務等級相當且服務成績優良者，始予按
年採計提薪級。教師採計職前年資提薪級係以原任職務與現
任職務所薪級是否相當為衡量依據，茲以職業訓練師薪級表與
公立學校教師職務等級表之薪級結構相同，故教師採計職業訓練
師年資提，係逕就原任職業訓練師時所支薪級予以認定是否與
教師現薪級相當，低於教師目前所薪級之年資，不予採計提
薪級。教育部88年12月14日台人(一)字第88155651號函釋，於
法並無不合，上訴人顯係以自己之意見解釋上開法規，殊不足採
，而被上訴人不予採計上訴人於74年7月1日至77年7月31日止之
任職年資，並無不合。（五）綜上所述，被上訴人依上開法規函
釋，辦理上訴人之薪案件，並採計77學年度（77年8月1日）至
89學年度（90年7月31日）止，任職於勞委會職訓師時與教師職
務所薪級等級相當之服務10年年資以及89學年度任大安國中教
師1年年資，共計11年，提11級；而未採計74年7月1日至77年7
月31日共3年期間任職於臺北市政府勞工局職業訓練中心及行政
院勞委會職訓局中區職訓中心助理訓練師所低於教師職務薪級
之服務年資及扣除87年9月至89年7月31日共2年進修期間之服務
年資後，以取得較高學歷後改之薪級應為450元，計算至89學
年度，並自90年8月1日生效。並無不合。訴願決定遞予駁回，亦
無違誤，均應予維持，乃駁回上訴人之訴。經核原審判決對於上
訴人起訴意旨所指訴各點何以不採，已詳加論述，認事用法均妥
適，尚無任何理由不備、判決不適用法規、適用法規不當之違背
法令情事。況另參照公務人員俸給法第十七條有關提俸級之規
定，教師曾任年資辦理提，自應解為該曾任年資須與現任職務
職等相當、性質相近且服務成績優良者，方得按年提薪級，至
為明確。原審判決雖未論及此，惟已引述改制前本院87年度判字
第1273號判決關於公務人員俸給法施行細則第15條第2項明訂職
等相當者為限之闡釋，亦難認有何疏漏。至上訴人上訴理由所稱
上訴人於73年6月取得國立臺灣教育學院教育學士學位之日即取
得「任教中等學校合格教師資格」，非如原審判決所稱於88年8
月1日取得「工藝科合格教師資格」乙節，查二者所述事實不同
，並不相違，且不影響判決結果。至上訴人另舉類似上訴人背景
先例，都取得上訴人訴求採計爭議的年資。故對上訴人而言，不
採計這3年年資有失公平云云。其所引述核之薪級是否合法、
正確，因屬另案，尚非本件所應審究，要難以該另案核之結果
與本件不同，遽認本件依法核之薪級與平等原則有違。上訴意
旨仍執前詞指摘原審判決違誤，求予廢棄，難認有理由，應予駁
回。
據上論結，本件上訴為無理由，爰依行政訴訟法第255條第1項、
第98條第3項前段，判決如主文。
中    華    民    國    94    年    2     月   17     日
                  第五庭審判長法  官　趙　永　康
                              法  官　鄭　淑　貞
                              法  官　黃　淑　玲
                              法  官　侯　東　昇
                              法  官  林　文　舟
以  上  正  本  證  明  與  原  本  無  異
中    華    民    國    94    年    2    月    18     日
　　　　　　　　　　　　　　　書記官　莊　俊　亨
